【裁判字號】    98,訴,1646
【裁判日期】    980629
【裁判案由】    毒品危害防制條例
【裁判全文】
臺灣板橋地方法院刑事判決              98年度訴字第1646號
公  訴  人  臺灣板橋地方法院檢察署檢察官
被      告  甲○○
                    （現另案在臺灣臺北監獄臺北分監執行）
上列被告因違反毒品危害防制條例案件，經檢察官提起公訴（98
年度毒偵字第2498號），本院訊問被告為有罪陳述後，改依簡式
審判程序審理，並判決如下：
    主  文
甲○○施用第一級毒品，累犯，處有期徒刑玖月，扣案之海洛因
壹包（驗餘淨重零點陸零肆公克）及含有難以析離之海洛因成
分之殘渣袋壹個均沒收銷燬之，注射針筒拾支、分裝鏟貳支均
沒收；又施用第二級毒品，累犯，處有期徒刑月，扣案之分裝
鏟貳支沒收。應執行有期徒刑拾壹月，扣案之海洛因壹包（驗餘
淨重零點陸零肆公克）、含有難以析離之海洛因成分之殘渣袋
壹個均沒收銷燬之，注射針筒拾支及分裝鏟貳支均沒收。
    事  實
一、甲○○前於民國86年間因違反肅清煙毒條例案件，經臺灣高
    雄地方法院以86年度訴字第1851號判處有期徒刑3 年3 月，
    於86年7 月28日確定，入監執行後，於89年11月28日假釋出
    監付保護管束，期間因另犯施用毒品案件經撤銷假釋執行殘
    刑，於96年2 月18日縮刑期滿執行完畢。另於92年間因施用
    毒品案件，經臺灣高雄地方法院以92年度毒聲字第287 號裁
    定送觀察、勒戒後，認有繼續施用毒品傾向，再以92年度毒
    聲字第682 號裁定令入戒治處所施以強制戒治，於92年8 月
    1 日停止戒治付保護管束，至93年1 月28日保護管束期滿執
    行完畢，由臺灣高雄地方法院檢察署檢察官於93年4 月2 日
    以93年度戒毒偵字第234 號為不起訴處分確定。嗣於97年間
    再因施用毒品案件，經本院以97年度訴字第4286號判處有期
    徒刑8 月，於97年12月15日確定。
二、詎不知悛悔，明知海洛因及甲基安非他命分別係毒品危害防
    制條例第2 條第2 項第1 款、第2 款所定之第一級、第二級
    毒品，依法均不得施用、持有，竟於基於施用第一級毒品海
    洛因之犯意，於98年3 月23日上午5 時許，在其臺北縣中和
    市○○街42巷20號2 樓B 室住處，以針筒注射之方式，施用
    第一級毒品海洛因1 次；另基於施用第二級毒品安非他命之
    犯意，於同日為警查獲前某時，在上址復以吸食器燒烤煙霧
    之方式施用安非他命1 次。嗣經警於98年3 月23日晚間19時
    50分許在上址查獲，並扣得第一級毒品海洛因1 包（驗餘淨
    重0.3604公克）、含有難以析離之海洛因成分之殘渣袋1 個
    ，與其所有供施用毒品所用之針筒13支、分裝鏟2 支等物。
三、案經臺北縣政府警察局新莊分局報告臺灣板橋地方法院檢察
    署檢察官偵查起訴。
    理  由
一、訊據被告甲○○於本院審理中，對上揭事實坦承不諱，此外
    ，被告經警於98年3 月23日下午21時21分許採尿送驗結果（
    檢體編號：D0000000號），呈嗎啡及甲基安非他命陽性反應
    ，有姓名代碼對照表、臺灣檢驗科技股份有限公司濫用藥物
    尿液檢驗報告各1 件在卷可查（見98年毒偵字第2498號卷第
    14、34頁）。此外，並有含有難以析離之海洛因成分之殘渣
    袋1 個，與被告所有供施用毒品所用之注射針筒13支、分裝
    鏟2 支扣案可稽，另有照片附卷可佐（見上開卷第15至17頁
    ）。而扣案之白粉1 包（驗餘淨重0.3604公克）屬海洛因成
    分，亦有交通部民用航空局航空醫務中心毒品鑑定書1 件附
    卷可查（見上開卷第35頁）。足見被告所為自白與事實相符
    ，而得採為認定之依據。次查，被告於92年間因施用毒品案
    件，經臺灣高雄地方法院以92年度毒聲字第287 號裁定送觀
    察、勒戒後，認有繼續施用毒品傾向，再以92年度毒聲字第
    682 號裁定令入戒治處所施以強制戒治，於92年8 月1 日停
    止戒治付保護管束，至93年1 月28日保護管束期滿執行完畢
    ，由臺灣高雄地方法院檢察署檢察官於93年4 月2 日以93年
    度戒毒偵字第234 號為不起訴處分確定。嗣於97年間再因施
    用毒品案件，經本院以97年度訴字第4286號判處有期徒刑8
    月確定乙節，有臺灣高等法院被告前案紀錄表及刑案查註紀
    錄表各1 件在卷可稽。被告於上開強制戒治執行完畢後5 年
    內已再犯施用毒品犯行，又為本件施用毒品犯行，自得予以
    追訴處罰（最高法院九十七年度第五次刑事庭會議決議參照
    ）。本件事證明確，被告犯行堪以認定。
二、按海洛因、甲基安非他命分屬毒品危害防制條例第2 條第2
    項第1 款、第2 款所列之第一級毒品及第二級毒品，核被告
    甲○○所為，係犯毒品危害防制條例第10條第1 項、第2項
    之施用第一級毒品海洛因罪及施用第二級毒品甲基安非他命
    罪。其施用前後非法持有第一級毒品、第二級毒品之低度行
    為，均已為施用之高度行為所吸收，不另論罪。又被告所犯
    上開施用第一級毒品海洛因、第二級毒品甲基安非他命等罪
    間，犯意各別、行為互殊，應予分論併罰。又查，被告有如
    事實欄所載之前案紀錄暨刑之執行情形，亦有上開前案紀錄
    表在卷可稽。被告於上開有期徒刑執行完畢後，5 年內故意
    再犯本件均有期徒刑以上之罪，均為累犯，各應依刑法第47
    條第1 項之規定加重其刑。爰審酌被告已有施用毒品紀錄，
    且經判處有期徒刑在案，竟又為本件犯行，顯見其未知戒除
    毒癮，意志力薄弱，並考量施用毒品乃自戕行為，所生危害
    非鉅，暨被告坦承施用毒品犯行之犯後態度等一切情狀，量
    處如主文所示之刑，並定應執行刑如主文所示。
三、扣案之海洛因1 包（驗餘淨重0.3604公克）為毒品，已認定
    如前，而扣案之海洛因殘渣袋1 個則含有難以析離之第一級
    毒品海洛因成分，應以毒品視之，爰均依毒品危害防制條例
    第18條第1 項前段之規定宣告沒收銷燬之。另扣案之注射針
    筒13支、分裝鏟2 支，則均為被告所有供本件犯罪所用之物
    ，業經被告於本院審理中供述明確，應依刑法第38條第1 項
    第2 款之規定宣告沒收，附此敘明。
四、末按「除被告所犯為死刑、無期徒刑、最輕本刑為三年以上
    有期徒刑之罪或高等法院管轄第一審案件者外，於前條第一
    項程序進行中，被告先就被訴事實為有罪之陳述時，審判長
    得告知被告簡式審判程序之旨，並聽取當事人、代理人、辯
    護人及輔佐人之意見後，裁定進行簡式審判程序」，刑事訴
    訟法第273 條之1 第1 項定有明文。查本件被告涉犯之毒品
    危害防制條例第10條第1 項、第2 項之施用毒品罪，法定本
    刑均非最輕本刑為3 年以上有期徒刑之罪，且被告於本院準
    備程序期日中已就被訴事實為有罪之陳述，經告知被告簡式
    審判程序之旨後，被告及公訴人對於本件改依簡式審判程序
    審理亦均表示無意見，是本院即依前揭刑事訴訟法規定，裁
    定本件進行簡式審判程序，附此敘明。
據上論斷，應依刑事訴訟法第273 條之1 第1 項、第299 條第1
項前段，毒品危害防制條例第10條第1 項、第2 項、第18條第1
項前段，刑法第11條前段、第47條第1 項、第51條第5 款、第38
條第1 項第2 款，判決如主文。
本案經檢察官王家春到庭執行職務。
中    華    民    國    98    年    6     月    29    日
                  刑事第十九庭  法  官  汪怡君
上列正本證明與原本無異。
如不服本判決，應於判決送達後10日內敘明上訴理由，向本院提
出上訴狀 (應附繕本) ，上訴於臺灣高等法院。其未敘述上訴理
由者，應於上訴期間屆滿後20日內向本院補提理由書「切勿逕送
上級法院」。
                                書記官  田世杰
中    華    民    國    98    年    6    月    29    日
附錄本案論罪科刑法條全文：
毒品危害防制條例第10條
施用第一級毒品者，處六月以上五年以下有期徒刑。
施用第二級毒品者，處三年以下有期徒刑。


司法院資訊處製作；財團法人民間司法改革基金會備份。
